# VANESSA GIRAUD

### DEVELOPPEUSE WEB

### CDD/CDI

En reconversion dans le développement web après 15 années dans le milieu médical, je m'épanouie dans cette nouvelle voie qui mêle résolution de problèmes et travail en équipe. Après une formation intensive de 5 mois et un premier stage, je recherche une nouvelle expérience pour approfondir mes connaissances.

### https://www.linkedin.com/in/vane (in) ssa-giraud-69js/



### https://github.com/VanessaGrd

## **EXPÉRIENCES**

### WEB IN COMPANY (07/2023 - 09/2023)

### Développement Web | Stage

Refactorisation de plusieurs sites web :

• Technologies utilisées : Next.Js 13, TypeScript, Directus, Tailwind, Storybook.

### WILD CODE SCHOOL 02/2023 - 07/2023

### Développement Web | Projets pédagogiques

#### **Inovin - 9 semaines**

- Sujet : Application qui accompagne un atelier de dégustation de vin et propose une fiche recette personnalisée en vue d'un atelier de mélanges.
- Technos utilisées: React, JavaScript, Express, Node Js, MySql, Formik, MUI, CSS, Git/Github, Trello, Figma

#### Daily Expat - 4 semaines

- Sujet : site à destination des expatriés qui souhaitent renouer avec leur pays.
- Technos utilisées: React, JavaScript, Node Js, API, CSS, Git/Github, Trello, Figma
- Site: <a href="https://daily-expat.netlify.app/">https://daily-expat.netlify.app/</a>

### Wildked'In - 2 semaines

- Sujet : portfolio d'étudiants WCS à destination de recruteurs
- Technos utilisées : Javascript CSS HTML Git/Github Trello -

### CENTRE LEON BERARD (2007-2023)

### Animatrice d'équipe | CDI

07.2018-02.2023

- Management transversal de 8 assistantes médicales.
- Mise en place et paramétrage d'un logiciel de RDV (Venus).
- Création et gestion du secrétariat en recherche thérapeutique.

### Résultats :

- Bonne communication entre les collaborateurs et l'équipe d'encadrement du service.
- Utilisation pérenne du logiciel de RDV.
- Organisation d'une formation nationale en recherche.

### Assistante médicale | Stage 8 mois puis CDI

#### 10/2007 - 07/2018

- Assistanat médical : radiologie, médecine nucléaire, oncogénétique, médecine, anatomopathologie.
- Tutorat de stagiaires secrétaires médicales et de nouveaux embauchés.

Formations : Management transversal, Anglais, Tutorat, Recherche thérapeutique, Accueil, Droits et devoirs des patients,...

## **FORMATIONS**

09/2023 | Titre DWWM | RNCP Niveau 5

### WILD CODE SCHOOL

02/2023 - 07/2023 | Formation intensive temps plein "Développeur web et mobile"

### LYCEE AIGUERANDE

06/2007| BAC SMS

## COMPÉTENCES

#### Hard skills

- Next.Js 13
- React JS
- TypeScript
- JavaScript
- MySQL
- Express
- Node JS

- Tailwind
- Directus
- Storybook
- Git / Github
- Méthode Scrum
- Trello
- Canva
- Veille technologique

#### Soft skills

- Esprit d'équipe
- Créativité
- Soif de connaissances
- Esprit critique

## LANGUES

Anglais B1 / Intermédiaire

B1 / Intermédiaire Suèdois

## CENTRES D'INTÉRET

**Suède:** multiples séjours, apprentissage de la langue, de la culture, guide pour des amis touristes.

**Voyages:** sac à dos, solo, auberges de jeunesse, (Laponie, Espagne, Grèce, New-York,

Jardinage: membre de l'association "Les mauvaises graines", jardins partagés, entraide, bénévolat.

Couture : confection de vêtements, accessoires, cours de couture.